【裁判字號】    90,毒抗,771
【裁判日期】    901116
【裁判案由】    毒品危害防制條例
【裁判全文】
臺灣高等法院刑事裁定                              九十年度毒抗字第七七一號
    抗  告  人
    即  被  告  甲○○
右抗告人因毒品危害防制條例案件，不服台灣台北地方法院民國九十年八月三十一日
裁定 (九十年度毒聲字第一八○三號)，提起抗告，本院裁定如左：
    主  文
抗告駁回。
    理  由
一、原裁定略以：聲請意旨以被告前先後二次經送觀察、勒戒，嗣經觀察、勒戒後認
    無繼續施用毒品之傾向，由臺灣臺北地方法院檢察署分別為不起訴處分。嗣被告
    復於於民國九十年六月十五日之九十六小時前之某時，在不詳地點施用第二級毒
    品安非他命，嗣於九十年六月十五日二十三時，為警採尿送驗，確呈甲基安非他
    命陽性反應等情，有台灣尖端先進生技醫藥股份有限公司濫用藥物檢驗中心濫用
    藥物檢驗報告在卷可稽，次查，甲基安非他命經口服投與後，約百分之七十於二
    十四小時內自尿中排出，約百分之九十於九十六小時內自尿中排出，而其成分之
    檢出，與其投與方式、投與量、個人體質、採尿時間與檢測儀器之精密度等諸多
    因素有關，因此僅憑尿液中呈安非他命陽性反應，推算吸食時間距採集時間之長
    短，最長可能不會超過四日，亦有行政院衛生署藥物食品檢驗局八十一年二月八
    日（八一）藥檢壹字００一一五六號函可參，足認被告九十年六月十五日之九十
    六小時前之某時確有施用第二級毒品安非他命無疑。是被告經二次觀察、勒戒後
    認無繼續施用毒品之傾向，由臺灣臺北地方法院檢察署分別為不起訴處分後三犯
    施用毒品，經核聲請人上開強制戒治聲請於法要無不合，應依毒品危害防制條例
    第二十條第三項但書，諭知被告令入戒治處所施以強制戒治一年。
二、被告抗告意旨則以：
    被告並無吸食安非他命之犯行，被告人之尿液之所以呈甲基安非他命陽性反應等
    情，因九十年六月十五日之前六天適逢從事裝潢工作告一段落，侄子林逸群又因
    吸食安非他命收到裁定書拒絕去勒戒，而遭到通緝，本人費盡苦心，每天去看他
    ，勸他出面投案，但他卻不聽，每天照樣吸安非他命，我苦勸還是沒有效；在九
    十年六月十五日前六日我每天去林逸群永吉路居處，我並沒有吸食，被驗出尿液
    有毒品反應，本人實感莫名其妙，經詢問侄子才知道其在本人休息睡覺時，竟將
    吸食之安非他命吐往本人瞼上，問他為何如此，林逸群說是為了叫醒我，還有無
    聊，覺得好玩；本人只因身為人叔，為勸侄子改過並出面投案，卻因數日浸在充
    滿安非他命之二坪房間內，而被驗出尿液有安非他命反應，實屬冤枉云云。
三、惟查：
  (一)、被告於九十年六月十五日二十三時，為警採尿送驗，確呈甲基安非他命陽性反
      應等情，有台灣尖端先進生技醫藥股份有限公司濫用藥物檢驗中心濫用藥物檢
      驗報告在卷可稽。
  (二)、經本院送請法務部調查局複驗結果其尿液呈安非他命陽性反應，並說明因吸入
      含有甲基安非他命之二手煙所造成之可能性不大，此有法務部調查局九十年十
      一月十二日（九○）陸（一）字第九○○七四○七四號檢驗通知書一紙在卷可
      憑。被告尿液送驗所使用之檢驗方法，無論採「酵素免疫分析法」，或以目前
      最具公信之「氣相層析質譜分析法」加以鑑驗確認（此參見前揭檢驗報告書及
      鑑驗通知書之檢驗方法），其結果均呈安非他命陽性反應，已足以補強施用毒
      品之證據，被告辯稱因數日浸在充滿安非他命之二坪房間內二手煙之害，造成
      檢驗結果呈安非他命陽性反應，尚難以置信，故被告所辯，顯係意圖推卸刑責
      。
四、綜上所述，原審依毒品危害防制條例第二十條第三項但書，諭知被告令入戒治處
    所施以強制戒治一年，核無不妥，被告前開抗告意旨所陳，顯屬卸責之詞而不足
    採。本件抗告為無理由，應予駁回。
五、據上論斷，應依刑事訴訟法第四百十二條裁定如主文。
中      華      民      國      九十    年    十一    月        十六    日
                              臺灣高等法院刑事第二十一庭
                                  審判長法  官  葉  騰  瑞
                                        法  官  江  國  華
                                        法  官  莊  明  彰
右正本證明與原本無異。
不得再抗告。
                                        書記官  廖  嫣  雯
中      華      民      國      九十    年    十一    月        十九    日


司法院資訊處製作；財團法人民間司法改革基金會備份。
